ja: チャードの種類: ブライトライツチャード; ゴールデンチャード; グリーンチャード; パーペチュアルシルバービート; レインボーチャード; レッドチャード; ルビーレッドチャード; シルバービート; スイスチャード; イエローチャード; その他
pt-BR: Variedade de acelga: Acelga Bright Lights; Acelga dourada; Acelga verde; Acelga verde (Perpetual); Acelga arco-íris; Acelga vermelha; Acelga vermelha Ruby; Acelga branca; Acelga-suíça; Acelga amarela; Outra
nb: Chard-variant: Bright Lights-bladbete; Gylden bladbete; Grønn bladbete; Perpetual-bladbete; Regnbuebladbete; Rød bladbete; Ruby Red-bladbete; Bladbete; Sveitsisk bladbete; Gul bladbete; Annet
ko: 근대 품종: 브라이트 라이트 차드; 골든 차드; 그린 차드; 퍼페추얼 실버비트; 레인보우 차드; 레드 차드; 루비 레드 차드; 실버비트; 스위스 차드; 옐로우 차드; 기타
fr: Variété de blettes: Blette Bright Lights; Blette dorée; Blette verte; Blette perpétuelle; Blette arc-en-ciel; Blette rouge; Blette Ruby Red; Blette; Bette à carde; Blette jaune; Autre
tr: Pazı çeşidi: Bright Lights pazı; Altın pazı; Yeşil pazı; Sürekli pazı; Gökkuşağı pazı; Kırmızı pazı; Ruby Red pazı; Pazı; İsviçre pazısı; Sarı pazı; Diğer
fi: Mangoldilajike: Bright Lights -lehtimangoldi; Keltainen lehtimangoldi; Vihreä lehtimangoldi; Ikilehtimangoldi; Sateenkaarilehtimangoldi; Punainen lehtimangoldi; Ruby Red -lehtimangoldi; Lehtimangoldi; Mangoldi; Keltainen lehtimangoldi; Muu
de: Mangoldsorte: Bright Lights Mangold; Goldener Mangold; Grüner Mangold; Schnittmangold; Regenbogen-Mangold; Roter Mangold; Ruby Red Mangold; Stielmangold; Mangold; Gelber Mangold; Sonstiges
el: Ποικιλία σέσκουλου: Σέσκουλο Bright Lights; Χρυσό σέσκουλο; Πράσινο σέσκουλο; Αέναο σέσκουλο; Πολύχρωμο σέσκουλο; Κόκκινο σέσκουλο; Σέσκουλο ρουμπινί; Σέσκουλο; Ελβετικό σέσκουλο; Κίτρινο σέσκουλο; Άλλο
da: Mangoldsort: Bright Lights-sølvbede; Gylden sølvbede; Grøn sølvbede; Evighedsspinat; Regnbuesølvbede; Rød sølvbede; Ruby Red-sølvbede; Sølvbede; Sølvbede; Gul sølvbede; Andet
sl-SI: Sorta blitve: Blitva Bright Lights; Zlata blitva; Zelena blitva; Večna blitva (Perpetual); Mavrična blitva; Rdeča blitva; Blitva Ruby Red; Navadna blitva; Švicarska blitva; Rumena blitva; Drugo
it: Varietà di bietola: Bietola Bright Lights; Bietola dorata; Bietola verde; Bietola da taglio; Bietola arcobaleno; Bietola rossa; Bietola Ruby Red; Bietola da coste; Bietola a coste; Bietola gialla; Altro
lt-LT: Mangoldų rūšis: „Bright Lights“ mangoldai; Auksiniai mangoldai; Žalieji mangoldai; Daugamečiai mangoldai; Vaivorykštiniai mangoldai; Raudonieji mangoldai; „Ruby Red“ mangoldai; Mangoldai; Paprastieji mangoldai; Geltonieji mangoldai; Kita
ru: Сорт мангольда: Мангольд Bright Lights; Золотистый мангольд; Зеленый мангольд; Шпинатный мангольд; Радужный мангольд; Красный мангольд; Мангольд Ruby Red; Мангольд (серебристый); Швейцарский мангольд; Желтый мангольд; Другое
cs: Odrůda mangoldu: Bright Lights; Zlatý mangold; Zelený mangold; Perpetual silverbeet; Duhový mangold; Červený mangold; Ruby Red; Silverbeet; Švýcarský mangold; Žlutý mangold; Ostatní
zh-TW: 牛皮菜品種: 亮光君達菜; 黃金君達菜; 綠君達菜; 長生銀甜菜; 彩虹君達菜; 紅君達菜; 紅寶石君達菜; 銀甜菜; 瑞士甜菜; 黃君達菜; 其他
es: Variedad de acelga: Acelga Bright Lights; Acelga dorada; Acelga verde; Acelga perpetua; Acelga arcoíris; Acelga roja; Acelga Ruby Red; Acelga (Silverbeet); Acelga suiza; Acelga amarilla; Otra
vi: Giống cải cầu vồng: Cải cầu vồng Bright Lights; Cải cầu vồng vàng; Cải cầu vồng xanh lá; Cải Perpetual silverbeet; Cải cầu vồng; Cải cầu vồng đỏ; Cải cầu vồng Ruby Red; Cải mác; Cải cầu vồng Thụy Sĩ; Cải cầu vồng vàng; Khác
bg-BG: Сорт манголд: Манголд Bright Lights; Златен манголд; Зелен манголд; Вечен спанак; Манголд Rainbow; Червен манголд; Манголд Ruby Red; Сребърно цвекло; Швейцарски манголд; Жълт манголд; Други
sk-SK: Odroda mangoldu: Mangold Bright Lights; Zlatý mangold; Zelený mangold; Trváci mangold; Dúhový mangold; Červený mangold; Mangold Ruby Red; Mangold; Švajčiarsky mangold; Žltý mangold; Iné
pl: Odmiana boćwiny: Bright Lights; Złoty (Golden); Zielony; Szpinakowy (Perpetual); Tęczowy (Rainbow); Czerwony; Ruby Red; Silverbeet; Boćwina (Swiss chard); Żółty; Inne
hr-HR: Sorta blitve: Blitva Bright Lights; Zlatna blitva; Zelena blitva; Trajna blitva; Blitva duginih boja; Crvena blitva; Blitva Ruby Red; Srebrna blitva; Blitva; Žuta blitva; Ostalo
th: สายพันธุ์ผักชาร์ด: ชาร์ด Bright Lights; ชาร์ดสีทอง; ชาร์ดสีเขียว; เพอร์เพทชวลซิลเวอร์บีต; เรนโบว์ชาร์ด; ชาร์ดสีแดง; ชาร์ด Ruby Red; ซิลเวอร์บีต; สวิสชาร์ด; ชาร์ดสีเหลือง; อื่นๆ
zh-CN: 甜菜品种: 霓虹甜菜; 金黄甜菜; 绿甜菜; 四季银甜菜; 彩虹甜菜; 红甜菜; 宝石红甜菜; 银甜菜; 瑞士甜菜; 黄甜菜; 其他
hu: Mángold fajta: Bright Lights mángold; Arany mángold; Zöld mángold; Levélmángold (Perpetual silverbeet); Szivárványos mángold; Vörös mángold; Ruby Red mángold; Mángold; Svájci mángold; Sárga mángold; Egyéb
ro-RO: Soi de mangold: Mangold Bright Lights; Mangold auriu; Mangold verde; Sfeclă de frunze perenă; Mangold curcubeu; Mangold roșu; Mangold Ruby Red; Sfeclă de frunze (Silverbeet); Mangold elvețian (Swiss chard); Mangold galben; Altele
en: Chard variety: Bright Lights chard; Golden chard; Green chard; Perpetual silverbeet; Rainbow chard; Red chard; Ruby Red chard; Silverbeet; Swiss chard; Yellow chard; Other
pt-PT: Variedade de acelga: Acelga Bright Lights; Acelga dourada; Acelga verde; Acelga perpétua; Acelga arco-íris; Acelga vermelha; Acelga Ruby Red; Acelga comum; Acelga suíça; Acelga amarela; Outra
sv: Mangoldsort: Bright Lights-mangold; Gyllene mangold; Grön mangold; Snittmangold; Regnbågsmangold; Röd mangold; Ruby Red-mangold; Silvermangold; Mangold; Gul mangold; Övrigt
nl: Snijbiet ras: Bright Lights-snijbiet; Goudgele snijbiet; Groene snijbiet; Gewone snijbiet; Regenboogsnijbiet; Rode snijbiet; Ruby Red-snijbiet; Snijbiet; Zwitserse snijbiet; Gele snijbiet; Overig